臺灣新竹地方法院刑事宣示判決筆錄　　 99年度審訴字第767號
公　訴　人　臺灣新竹地方法院檢察署檢察官
被　　　告　林昭丞
指定辯護人　本院公設辯護人林建和
上列被告因違反毒品危害防制條例案件，經檢察官提起公訴（99
年度毒偵字第1626號），檢察官聲請改依協商程序而為判決，本
院於中華民國100 年3 月18日下午4 時在本院刑事第八法庭宣示
判決，出席職員如下：
　　　　　　　　　　　　　　　　　法　官　楊惠芬
　　　　　　　　　　　　　　　　　書記官　張懿中
　　　　　　　　　　　　　　　　　通　譯　宋采昱
法官起立朗讀判決主文、犯罪事實要旨、處罰條文、附記事項及
告以上訴限制、期間並提出上訴狀之法院，且諭知記載其內容：
一、主  文
    林昭丞施用第一級毒品，累犯，處有期徒刑捌月。扣案之第
    一級毒品海洛因壹包（淨重零點零伍零零公克，餘重零點零
    肆捌零公克）沒收銷燬之。扣案之注射針筒壹支及挖杓壹支
    均沒收之。又施用第二級毒品，累犯，處有期徒刑肆月。扣
    案之安非他命貳包（毛重共計壹點肆公克）均沒收銷燬之
    。扣案之吸食器壹組沒收之。應執行有期徒刑拾月。扣案之
    第一級毒品海洛因壹包（淨重零點零伍零零公克，餘重零點
    零肆捌零公克）及安非他命貳包（毛重共計壹點肆公克）
    均沒收銷燬之。扣案之注射針筒壹支、挖杓壹支及吸食器壹
    組均沒收之。
二、犯罪事實要旨：
（一）林昭丞前曾於民國94年5 月間因違反毒品危害防制條例
      案件，經臺灣苗栗地方法院於95年3 月21日以94年度訴字
      第438 號就施用第一級毒品部分判處有期徒刑8 月，就連
      續施用第二級毒品部分判處有期徒刑1 年，應執行有期徒
      刑1 年7 月確定。又於94年10月間因偽造文書案件，經
      本院於95年10月4 日以95年度訴字第216 號判處有期徒刑
      1 年，於95年10月16日確定。又於95年6 月間因竊盜案
      件，經臺灣苗栗地方法院於95年9 月1 日以95年度易字第
      463 號判處拘役30日確定。又於95年7 月間因竊盜案件
      ，經本院於95年10月5 日以95年度易字第432 號判處有期
      徒刑1 年2 月，於95年10月16日確定。又於95年8 月間
      因違反毒品危害防制條例案件，經本院於95年9 月11日以
      95年度訴字第649 號判處有期徒刑1 年，於95年9 月21日
      確定。上揭案件經本院於96年8 月27日以96年度聲減字第
      1150號裁定就上揭、案件部分分別減為有期徒刑4 月
      、6 月及6 月，應執行有期徒刑1 年2 月又15日；就上揭
      案件部分減為拘役15日；就上揭、案件部分分別減
      為有期徒刑7 月及6 月，應執行有期徒刑1 年。而上揭案
      件接續執行，於97年5 月15日假釋出監，刑期至97年9 月
      27日假釋期滿未經撤銷保護管束而視為執行完畢。
（二）林昭承前於89年間因施用毒品案件，經臺灣新竹地方法院
      檢察署檢察官聲請，而經本院於89年2 月22日以89年度毒
      聲字第562 號裁定送勒戒處所觀察、勒戒，旋因觀察、勒
      戒結果，因認無繼續施用毒品傾向，於89年4 月13日執行
      完畢出所， 並經臺灣新竹地方法院檢察署檢察官於89年4
      月13日以89年度毒偵字第205 號為不起訴處分確定。又於
      94年間因施用毒品案件，經臺灣苗栗地方法院檢察署檢察
      官起訴，而經臺灣苗栗地方法院於95年3 月21日以94年度
      訴字第438 號就施用第一級毒品部分判處有期徒刑8 月，
      連續施用第二級毒品部分判處有期徒刑1 年，應執行有期
      徒刑1 年7 月確定。又於95年間因施用毒品案件，經臺灣
      新竹地方法院檢察署檢察官起訴，而經本院於95年9 月11
      日以95年度訴字第649 號判處有期徒刑1 年，於95年9 月
      21日確定。又於99年1 月間因施用毒品案件，經臺灣新竹
      地方法院檢察署檢察官起訴，而經本院於99年8 月24日以
      99年度審訴字第327 號、第550 號就施用第一級毒品部分
      分別判處有期徒刑7 月、7 月，施用第二級毒品部分分別
      判處有期徒刑3 月、3 月，應執行有期徒刑1 年6 月，於
      99年9 月20日確定。又於99年6 月間因施用毒品案件，經
      臺灣新竹地方法院檢察署檢察官起訴， 而經本院於99年8
      月11日以99年度審訴字第481 號就施用第一級毒品部分判
      處有期徒刑7 月，施用第二級毒品部分判處有期徒刑3 月
      ，應執行有期徒刑8 月。
（三）詎林昭丞猶不知悔改，仍未戒除毒癮，復於前開觀察勒戒
      強執行完畢及前揭違反毒品危害防制條例案件後，又另行
      起意，並基於施用第一級毒品海洛因之犯意，於99年9 月
      18日某時許，在新竹縣竹北市○○路663 號5 樓六福賓館
      613 室內，以將第一級毒品海洛因摻水置入注射針筒施打
      於皮膚之方式，施用第一級毒品海洛因。又另行起意，並
      基於施用第二級毒品甲基安非他命之犯意，於上揭時地，
      以將第二級毒品甲基安非他命置放玻璃球內燒烤，讓其起
      煙霧，再以吸食器吸食煙霧之方式，施用第二級毒品甲基
      安非他命。嗣為警於99年9 月18日23時許，在新竹縣竹北
      市○○路663 號5 樓六福賓館613 室，執行盤查勤務而查
      獲，並扣得第一級毒品海洛因1 包（毛重0.39公克）、第
      二級毒品安非他命2 包（毛重共計1.43公克）、注射針筒
      1 支、挖杓1 支及吸食器1 組等物。經警將其親採封緘之
      尿液送驗結果呈嗎啡陽性反應、可待因陽性反應、安非他
      命陽性反應及甲基安非他命陽性反應，因而為警循線查悉
      上情。
三、扣案之疑似第一級毒品海洛因1 包，經送請交通部民用航空
    局航空醫務中心鑑定結果，實稱毛重0.4430公克（含1 袋2
    標籤），淨重0.0500公克，取樣0.0020公克，餘重0.0480公
    克，檢出Heroin、6-Monoacetylmorphine及Acetylcodeine
    成分等情，有交通部民用航空局航空醫務中心99年11月26日
    航藥鑑字第0997226 號鑑定書1 份在卷可參，足見係為毒品
    危害防制條例第2 條第2 項第1 款所規定之第一級毒品，屬
    違禁物，不問屬於被告與否，爰依毒品危害防制條例第18條
    第1 項前段之規定，宣告沒收銷燬之。又扣案之第二級毒品
    安非他命2 包（毛重分別為0.58公克及0.85公克），均為第
    二級毒品，屬違禁物，不問屬於被告與否，爰均依毒品危害
    防制條例第18條第1 項前段之規定，宣告沒收銷燬之。又注
    射針筒1 支、挖杓1 支及吸食器1 組等物均為被告所有，其
    中注射針筒1 支及挖杓1 支等物均係供被告為上開施用第一
    級毒品犯行時所用之物，又吸食器1 組則為供被告為上揭施
    用第二級毒品犯行時所用之物等情，業據被告供承在卷，爰
    均依刑法第38條第1 項第2 款之規定，宣告沒收之。
四、處罰條文：
    毒品危害防制條例第10條第1 項、第2 項、第18條第1 項前
    段，刑法第11條前段、第47條第1 項、第51條第5 款、第38
    條第1 項第2 款。
五、協商判決除有刑事訴訟法第455 條之4 第1 項第1 款於本訊
    問程序終結前，被告撤銷協商合意或檢察官撤回協商聲請者
    ；第2 款被告協商之意思非出於自由意志者；第4 款被告所
    犯之罪非第四百五十五條之二第一項所定得以協商判決者；
    第6 款被告有其他較重之裁判上一罪之犯罪事實者；第7 款
    法院認應諭知免刑或免訴、不受理者情形之一，及違反同條
    第2 項「法院應於協商合意範圍內為判決；法院為協商判決
    所科之刑，以宣告緩刑或二年以下有期徒刑、拘役或罰金為
    限」之規定者外，檢察官與被告、辯護人均不得上訴。
六、如有前項得上訴之情形，得自收受宣示判決筆錄送達之日起
    10日內，向本院提出上訴書狀，上訴於第二審法院。
中    華    民    國   100    年    3     月    18    日
                  刑事第九庭    書記官    張懿中
                                法  官    楊惠芬
以上筆錄正本係照原本作成。
中    華    民    國   100    年    3     月    18    日
                                書記官    張懿中
附錄論罪科刑法條：
毒品危害防制條例第10條：
施用第一級毒品者，處六月以上五年以下有期徒刑。
施用第二級毒品者，處三年以下有期徒刑。